【裁判字號】    97,訴緝,507
【裁判日期】    971230
【裁判案由】    毒品危害防制條例
【裁判全文】
臺灣臺中地方法院刑事判決             97年度訴緝字第507號
                                     97年度訴緝字第508號
公  訴  人  臺灣臺中地方法院檢察署檢察官
被      告  甲○○
                      6
                    現於臺灣臺中看守所
上列被告因違反毒品危害防制條例案件，經檢察官提起公訴（97
年度毒偵字第2027號、第2551號），被告於準備程序期日就被訴
事實為有罪之陳述，經本院告知簡式審判程序意旨，並聽取公訴
人及被告意見後，本院合議庭裁定由受命法官獨任進行簡式審判
程序，判決如下：
    主  文
甲○○施用第一級毒品，累犯，處有期徒刑拾月；又施用第二級
毒品，累犯，處有期徒刑陸月；又施用第一級毒品，累犯，處有
期徒刑拾壹月，扣案海洛因壹包（送驗淨重零點零壹肆公克，
驗餘淨重零點貳玖陸公克，及其包裝袋)沒收銷燬；又施用第
二級毒品，累犯，處有期徒刑柒月。應執行有期徒刑貳年陸月，
扣案海洛因壹包（送驗淨重零點零壹肆公克，驗餘淨重零點貳
玖陸公克，及其包裝袋)沒收銷燬。
    事  實
一、甲○○前因施用毒品案件，經臺灣臺中地方法院裁定送觀察
    、勒戒後，認無繼續施用毒品之傾向，於民國92年9月26日
    釋放，並由臺灣臺中地方法院檢察署檢察官於92年9月29日
    ，以92年度毒偵字第2662號為不起訴處分確定。又因施用毒
    品案件，經臺灣臺中地方法院於95年1月23日，以94年度訴
    字第2923號判處應執行有期徒刑1年1月確定，於95年12月4
    日縮刑期滿執行完畢。詎甲○○仍不知悔改，於前開觀察、
    勒戒釋放後5年內，復基於施用第一級、第二級毒品之犯意
    ，於97年3月12日凌晨2至3時許，在臺中市○區○○里○鄰○
    ○○街128號4樓之6住處，以針筒注射方式，施用第一級毒
    品海洛因1次，並以將安非他命加熱使產生白霧後，吸入體
    內之方式，施用第二級毒品安非他命1次；嗣於97年3月13
    日下午2時50分許，為警在臺中市○區○○路1段267號前查
    獲。復又再基於施用第一級、第二級毒品之犯意，於97年3
    月27 日14時許，在上開住處，以針筒注射方式，施用第1級
    毒品海洛因1次，並以將安非他命加熱使產生白霧後，吸入
    體內之方式，施用第二級毒品安非他命1次；嗣於97年3月28
    日13時30分許，在臺中市○區○○路1段與民族路口，為警
    施以盤查，並扣得海洛因1包（送驗淨重0.3014公克，驗餘
    淨重0.296 3公克）。
二、案經臺中市警察局第一分局，及第四分局分別報請臺灣臺中
    地方法院檢察署檢察官偵查起訴。
    理  由
一、本件係經被告甲○○於準備程序期日就被訴事實為有罪之陳
    述，而經本院合議庭裁定由受命法官以簡式審判程序加以審
    理，則依據刑事訴訟法第273條之2規定，證據調查不受刑事
    訴訟法第159條第1項、第161條之2、第161條之3、第163 之
    1及第164條至第170條規定之限制，均先予敘明。
二、上揭犯罪事實，業據被告甲○○坦承不諱，其為警查獲所採
    集之尿液，送請檢驗維果，呈海洛因及甲基安非他命陽性反
    應，有中山醫學大學附設醫院出具之尿液檢驗報告2紙在卷
    足稽，並有第一級毒品海洛因1小包扣案，並有扣押物品目
    錄表可資佐證，該毒品經送請鑑定結果，確含有海洛因成份
    復有行政院衛生署草屯療養院鑑驗書附卷足憑。又被告前因
    施用毒品案件，經觀察、勒戒執行完畢於92年9 月26日釋放
    ，有台灣高等法院被告前案紀錄表可參。足認被告確於觀察
    、勒戒執行完畢釋放後，5年內再犯本件施用毒品之罪。事
    證明確，被告犯行堪以認定。
三、核被告所為，係犯毒品危害防制條例第10條第1項、第2項之
    施用第一級毒品、第二級毒品罪；其持有毒品之低度行為，
    已為其後施用毒品之高度行為所吸，不另論列；被告前因違
    反毒品危害防制條例案件，經臺灣臺中地方法院判處有期徒
    刑1年1月月確定，於95年12月4日縮刑期滿執行完畢，有臺
    灣高等法院被告全國前案紀錄表在卷可稽，其於5年以內再
    故意犯本件有期徒刑以上之罪，為累犯，依刑法第47條第1
    項之規定，加重其刑；又被告所犯施用第一級毒品、第二級
    毒品等4罪，罪名有異，行為互殊，應予分論併罰；爰審酌
    被告素行、犯罪之動機、目的、手段，犯罪所生之危害、犯
    罪後之態度等一切情狀，量處如主文所示之刑，並定其應執
    行之刑。另扣案之第一級毒品海洛因1小包（包裝袋與毒品
    已難予析離，視為毒品之部分），依毒品危害防制條例第18
    條第1項前段規定沒收銷燬。
據上論斷，應依刑事訴訟法第273條之1第1項、第299條第1項前
段，毒品危害防制條例第10條第1項、第2項、第18條第1項前段
，刑法第11條、第47條第1項、第51條第5款、判決如主文。
中    華    民    國    97    年    12    月    30    日
                  刑事第一庭    法  官  林清鈞
以上正本證明與原本無異。
如不服本判決應於收受判決後10日內向本院提出上訴書狀，並應
敘述具體理由；其未敘述上訴理由者，應於上訴期間屆滿後20日
內向本院補提理由書（均須按他造當事人之人數附繕本）「切勿
逕送上級法院」。
                                書記官  陳貴卿
中    華    民    國    97    年    12    月    30    日
附錄論罪科刑法條
毒品危害防制條例第10條
施用第一級毒品者，處 6 月以上 5 年以下有期徒刑。
施用第二級毒品者，處 3 年以下有期徒刑。


司法院資訊處製作；財團法人民間司法改革基金會備份。
